臺灣高等法院臺中分院刑事判決
110年度上易字第388號
上  訴  人  臺灣臺中地方檢察署檢察官
上  訴  人  
即  被  告  楊安得
                    居臺中市○○區○○街000號2樓        上列上訴人等因被告過失傷害案件，不服臺灣臺中地方法院109年度易字第2726號中華民國109年12月29日第一審判決（起訴案號：臺灣臺中地方檢察署109年度偵字第12527號），提起上訴，本院判決如下：
    主  文
上訴駁回。
    事實及理由
一、本案經本院審理結果，認為第一審判決認事用法及量刑均無
    不當，應予維持，除證據部分應補充「本院卷附告訴人張豫
    鵬傷勢照片3張」外，餘皆引用第一審判決書記載之事實、
    證據及理由(如附件)。
二、檢察官上訴意旨略以：被告楊安得為從事吊掛作業之從業人
    員，執行業務理應謹慎注意各項安全措施，避免物品墜落發
    生危險，不容輕忽，惟被告於本案進行吊掛作業時，竟隨意
    綑綁重物吊掛，又未注意其他安全措施，粗心大意，以致造
    成告訴人受有右腳腔室症候群及多處骨折等嚴重傷害，使告
    訴人生活大受影響，身心受創，迄今備受煎熬，而被告犯罪
    後矢口否認過失傷害犯行，迄今猶未賠償告訴人，犯後態度
    實在不佳，被告未能填補告訴人損害，原審僅量處拘役55日
    之刑度，量刑與告訴人之損害顯不相當，尚屬過輕，請將原
    判決撤銷，更為適當合法之判決等語。
三、被告上訴意旨略以：當時我在吊掛物品，告訴人在旁邊，物
    品並沒有壓到告訴人的腳等語。　　
四、本件原審審理結果，認為被告有原判決犯罪事實欄所示因過
    失傷害告訴人之行為，係犯刑法第284條前段之過失傷害罪
    ，審酌被告擔任吊車司機，係有相當危險性之專業工作，本
    負有維護工作範圍內在場人員安全之注意義務，卻仍疏於注
    意，僅以單圈環繞之方式綑綁電箱，且未使站立在電箱旁約
    2公尺之告訴人遠離至安全範圍，致生本件事故，犯後猶否
    認犯行、一再質疑告訴人提告動機及傷勢真偽之犯後態度，
    並考量告訴人所受之傷勢非輕、被告行為造成之危害，及被
    告自陳為高中畢業，現在從事開吊車工作，跟太太、小孩同
    住，家人均靠其扶養，月收入約新臺幣(下同)3至4萬元，經
    濟狀況尚可等一切情狀，量處拘役55日，並諭知以1千元折
    算1日之易科罰金折算標準。原審判決對於認定被告犯罪之
    事實已詳為調查審酌，並說明所憑之證據及理由，經核無違
    於證據法則，其量刑時審酌之上開情狀，業已考量刑法第57
    條所列各款事項，所處刑度符合公平正義及比例原則，要無
    輕重失衡之情形；且被告雖始終否認犯行，但已於民國110
    年9月15日與告訴人調解成立(本院卷第103至104頁調解筆錄
    )，難認有加重其刑之理由。檢察官上訴意旨指摘原審量刑
    過輕，被告上訴意旨否認犯行，均無足採，其等上訴為無理
    由，應予駁回。又被告曾因違反職業安全衛生法案件，經臺
    灣臺中地方法院以108年度勞安易字第1號判決判處有期徒刑
    5月，於108年11月27日確定，故本案不予宣告緩刑，附此敘
    明。
據上論斷，應依刑事訴訟法第373條、第368條，判決如主文。
本案經檢察官張時嘉提起公訴，檢察官劉世豪提起上訴，檢察官
徐松奎到庭執行職務。
中　　華　　民　　國　　110 　年　　9 　　月　　22　　日
                  刑事第八庭  審判長法  官  林清鈞
                                    法  官  簡婉倫
                                    法  官  黃小琴
以上正本證明與原本無異。
不得上訴。
                                    書記官  李宜珊

中　　華　　民　　國　　110 　年　　9 　　月　　22　　日